Inventaris van het archief van de Meetkundige Dienst (Organisatie en Personeel), 1945-1996
Nationaal Archief, Den Haag
Meetkundige Dienst (Organisatie en Personeel)
Meetkundige Dienst P&O
1945-1996
5149
7.75 meter; 368 inventarisnummers.
Normale geschreven, getypte en gedrukte documenten, geen bijzondere handschriften.
Nationaal Archief, Den Haag
Het archief bestaat voornamelijk uit stukken betreffende waterstaatkundige toestand van Nederland. Dit zijn voornamelijk stukken betreffende waterpassingen en gegevens met betrekking tot het NAP-peilkenmerken en het verwerken van gegevens in rivierkaarten en kust- en oeverkaarten. Verder o.a. nog stukken betreffende de organisatie van de Dienst en vergaderingstukken van de diverse werkgroepen en commissies van de Meetkundige Dienst.
Archiefvorming
Geschiedenis van de archiefvormer
De historische achtergronden en ontwikkelingen van de Meetkundige Dienst (Organisatie en Personeel) zijn uitgebreid beschreven in de volgende publicatie[s]:
Het Rapport Institutioneel Onderzoek (RIO-nr. 28): Waterstaat, een onderzoek naar het overheidshandelen op het beleidsterrein waterstaat over de periode 1945-1994 gemaakt door J.W.J.M. Bogaarts i.o.v. Rijksarchiefdienst/PIVOT en het Ministerie van Verkeer en Waterstaat.
Het Rapport Institutioneel Onderzoek (RIO-nr. 73): Overheidspersoneel; deel-beleidsterrein Arbeidsvoorwaarden Rijkspersoneel', een onderzoek naar het deel-beleidsterrein arbeids-voorwaarden voor ambtenaren en arbeidscontractanten in de sector Rijk in de periode 1945-1996 door G. Huizinga, H. van der Meer, A.van der Ploeg en H. Scholtens (Winschoten 2000)
Het Rapport Institutioneel Onderzoek (RIO-nr. 75): 'Overheidspersoneel: formatiebeleid, arbeidsmarktbeleid en personeelsontwikkeling en mobiliteit, een onderzoek naar het deelbeleidsterrein formatiebeleid, arbeidsmarktbeleid en personeelsontwikkeling en mobiliteit bij de (rijks)overheid in de periode 1945-1996 door R. Dingemans met medewerking van F. Hartman ('s-Gravenhage 2000).
Het Rapport Institutioneel Onderzoek (RIO-nr. 76): Overheidspersoneel: Arbeids-omstandigheden; een onderzoek naar het deelbeleidsterrein Arbeidsomstandigheden bij de overheid 1945-1996 door J.H. de Vries ('s-Gravenhage 2000)
Geschiedenis van het archiefbeheer
De verwerving van het archief
Het archief is krachtens bepalingen van de Archiefwet overgebracht.
Inhoud en structuur van het archief
01.01.01; 2.16
Selectie en vernietiging
Voor de selectie werd gebruik gemaakt van:
Het Basis Selectie Document (BSD) beleidsterrein Waterstaat, 1945-2000.
Het Basis Selectie Document (BSD) Overheidspersoneel; deelbeleidsterrein Arbeidsvoorwaarden Rijkspersoneel, 1945-1996.
Het Basis Selectie Document (BSD) Overheidspersoneel; deelbeleidsterrein Formatiebeleid, arbeidsmarkt en personeelsontwikkeling en mobiliteit, 1945-1996.
Het Basis Selectie Document (BSD) Arbeidsomstandigheden bij de overheid, 1945-2001.
Lijst van voor vernietiging in aanmerking komende archiefbescheiden van het Ministerie van Verkeer en Waterstaat, vastgesteld bij Beschikking van de Minister van Cultuur, Recreatie en Maatschappelijk Werk en van de Minister van Verkeer en Waterstaat d.d. resp. 7 maart 1977, MMA/Ar. 189.214 en 14 april 1977, AZK/A 21696.
Ordening van het archief
Het archief is allereerst ingedeeld naar beleidsterrein. Met een beleidsterrein wordt bedoeld een afgebakend onderwerp van overheidsbemoeienis, in dit geval dus:
Waterstaat
Arbeidsvoorwaarden Rijkspersoneel
Formatiebeleid, Arbeidsmarktbeleid en Personeelsontwikkeling en Mobiliteit
Per beleidsterrein is het archief onderverdeeld naar handeling. Per handeling zijn de beschrijvingen van de dossiers vermeld. Een handeling wordt verricht door een actor ter uitvoering van een taak, of op grond van een wettelijke bevoegdheid. Een actor is een overheidsinstelling die bevoegd is zelfstandig op te treden (bijvoorbeeld een minister) binnen het beleidsterrein. Op een beleidsterrein treden meerdere actoren handelend op.
Aanwijzingen voor de gebruiker
Openbaarheidsbeperkingen
Volledig openbaar.
Materiële beperkingen
Andere toegang
Het archief was aanvankelijk beschreven in de Institutionele Toegangen:
5.028.5149: Institutionele Toegang op de gegevensbestanden met betrekking tot het beleidsterrein Waterstaat over de periode (1813-) 1945-1996
5.073.5149: Institutionele Toegang op de gegevensbestanden met betrekking tot het beleidsterrein Arbeidsvoorwaarden Rijkspersoneel over de periode 1945-1996
5.075.5149: Institutionele Toegang op de gegevensbestanden m.b.t. het beleidsterrein Formatiebeleid, Arbeidsmarktbeleid en Personeelsontwikkeling en Mobiliteit over de periode 1945-1996
5.076.5149: Institutionele Toegang op de gegevensbestanden m.b.t. het beleidsterrein Arbeidsomstandigheden bij de overheid over de periode 1945-1996
5.911.5149: Institutionele Toegang op de gegevensbestanden met betrekking tot de organisatie van de organisatieonderdelen van het Ministerie van Verkeer en Waterstaat over de periode 1945-1996.
Aanvraaginstructie
Openbare archiefstukken kunnen online worden aangevraagd en gereserveerd. U kunt dit ook via de terminals in de studiezaal van het Nationaal Archief doen. Om te kunnen reserveren dient u de volgende stappen te volgen:
U maakt een profiel aan op www.gahetna.nl, en logt vervolgens in
Via de archiefinventaris (alleen de beschrijvingen met rode nummers) selecteert u het gewenste archiefstuk door op de knop 'Reserveren' te klikken
In het volgende scherm geeft u aan op welke dag u het archiefstuk wilt inzien
Indien u zich bevindt in de studiezaal en een tafelnummer heeft ontvangen kunt u dit nummer vermelden. Als u geen tafelnummer heeft kunt u tafelnummer 777 laten staan
Vervolgens bevestigt u uw reservering door deze te versturen.
Verwant materiaal
Beschikbaarheid van kopieën
Beschrijving van de series en archiefbestanddelen
- Waterstaat 1945-2001, 028
  - Het participeren in internationale onderzoeksprogramma's met betrekking tot de waterhuishouding. 1945-, 92
    Actor: Minister van Verkeer en Waterstaat
    Bron: Ministerie van Verkeer en Waterstaat, De waterhuishouding van Nederland (tweede nota waterhuishouding), Den Haag 1985, pg. 31.
    Opm.: Voorbeelden zijn:
    - Onderzoeken in het kader van de Internationale Commissie voor de Hydrologie van het Stroomgebied van de Rijn.
    - Onderzoeksprogramma's in het kader van de VN, de OESO en de EU.
    Datum: 05-03-1999
    - Het uitvoeren van een hydrostatische waterpassing over de Elbe., 1962; 298
    - Verkenning en advisering ten behoeve van de hydrostatische waterpassing van het traject Bath-Antwerpen-Albertkanaal., 1970-1971; 145; 526.95
    - Verslag van de hydrostatische waterpassing van het Albertkanaal (België)., 1972; 295
    - Medewerking aan de hydrostatische waterpassing in de Okavango Delta te Botswana., 1974-1976; 288; pak
    - Het uitvoeren van een hydrostatische waterpassing te Jadebusen, Wilhelmshafen., 1975; 299
    - Verslagen van de samenwerking met de Technische Universiteit Hannover., 1976-1977; 301
  - Het plegen van overleg met de buurlanden België en Duitsland met betrekking tot de afstemming van wegenplannen en met het buurland België met betrekking tot vaarwegaangelegenheden. 1945-, 455
    Bron: Interviews.
    Opm.: Deze handeling wordt sinds 1997 verricht door de Directie Strategie en Coördinatie.
    Zie ook RIO 84, handelingen 142 en 143.
    - Advies aan de Directeur Generaal betreffende de oprichting van een Toran-plaatsbepalingssysteem voor de Belgische kust., 1967-1978; 139; 526; pak
    - Verslag van de uitgevoerde berekeningen van de grenskorrektie ten gevolge van de Bath-werken in de Schelde., 1974-1977; 141; 526
  - Het opstellen van uitvoeringsprogramma's voor de aanleg van rijkswegen. 1960-, 472
    Bron: Ligtermoet, D.M., Beleid en planning in de wegenbouw. De relatie tussen beleidsvorming en planning in de geschiedenis van de aanleg en de verbetering van rijkswegen, Rijkswaterstaatserie nr. 51, Amsterdam 1990, pg. 51.
    Opm.: Uitvoeringsprogramma's werden door de directeur-generaal vastgesteld en maakten onder andere deel uit van de begrotingen van het Rijkswegenfonds.
    In 1961 werd een vijftienjarig uitvoeringsprogramma vastgesteld, dat bij de instelling van het Rijkswegenfonds in 1965 werd vervangen door een nieuw vijftienjarenplan.
    - Metingen in zwaar geteisterde gebieden ten behoeve van de wederopbouw., 1945-1949; 31
      Bewaard in verband met WOII
  - Het ontwikkelen en geven van cursussen en opleidingen over landinrichting in het kader van internationale samenwerkingsprojecten. 1945-, 720
    - Cursus landmeetkundige berekeningen, ontwikkeld door ir. A. van de Weele., 1947-1948; 230; pak
  - Het verwerken van gegevens in basisgegevensverzamelingen die betrekking hebben op het gebruik en de toestand van de infrastructuur. 1945-, 741
    - Weggegevens op topografische kaarten en in de actuele wegenlijst (bij de Adviesdienst Verkeer en Vervoer).
    - De Database Werk in Uitvoering waarvan de standaard output op papier, diskette en in kaartvorm geleverd wordt (bij de AVV).
    - De database WEGGEG, een database met alle wegkenmerken van het rijkswegennet, deze database wordt binnen en buiten de Rijkswaterstaat op diskette verspreid (bij de AVV).
    - Digitaal netwerk VOR-locatie netwerk, het VOR-locatienetwerk is een gedigitaliseerd bestand van het gehele openbare wegennet van Nederland en bevat onder andere straatnemen, wegbeheerders, huisnummers en hectometrering (bij de AVV).
    - Database periodieke peiling rijsnelheden.
    - De datbase vaarwegkenmerken (bij de AVV).
    - DEWI database European waterway infrastructure (bij de AVV).
    - Digitaal vaarwegennetwerk (bij de AVV).
    - COMPROMIS, database met conditiegegevens van het wegennet (bij Dienst Weg- en Waterbouwkunde).
    Bovenstaande databases worden aan elkaar gekoppeld tot brede geografische informatiesystemen zoals GIS/RDMS (beslaat de gehele infrastructuur) en INIS (natte infrast rructuur).
    - Beheerskaarten van rijksweg 7., 1946-1965; 231; pak
    - Beheerskaarten van de rijkswegen 15, 12, 39, 26, 28, 32, 48a, 58 en 9., 1953-1962; 232; pak
  - Het verwerken van gegevens betreffende de ligging van de kustlijn en het profiel van de oevers en kustverdedigingswerken, beneden en boven de zeespiegel en betreffende de getijdebeweging en de zeespiegel. 1945-, 743
    Opm.: Voorbeeld is het project "de kust in de computer".
    - Projectgroep VI, begeleiding van de opdracht voor het fotogrammetrisch meten van strandprofielen langs de gehele Nederlandse Noordzeekust in samenwerking met de Directie Waterhuishouding en Waterbeweging., 1971-1979; 130; 212.1
  - Het publiceren en beschikbaar stellen van gegevens uit basisgegevensverzamelingen die betrekking hebben op het gebruik en de toestand van de infrastructuur. 1945-, 745
    Product: Voorbeelden zijn:
    - Jaar- en kwartaalrapporten met verkeersgegevens.
    - Het beschikbaar stellen van de database WEGGEG, met wegkenmerken van alle rijkswegen in Nederland.
    - Het Rijkswaterstaat basisnetwerk, een digitale representatie van het wegennet van Nederland dat als databestand wordt geleverd of waaruit gegevens in kaartvorm worden getrokken.
    Opm.: Naast de standaard overzichten wordt aan derden, al dan niet tegen vergoeding, toegang tot de Rijkswaterstaat-systemen verleend.
    - Werkprogramma's voor uit te voeren werken door de Meetkundige Dienst bij diverse directies en diensten., 1946-1980; div. nrs.
      - Overige directies en diensten., div. nrs.
        - Directie Wegen, 1949-1964, 105; 211; pak
        - Directie Sluizen en Stuwen, 1949-1980, 112; 211
        - Dienst Lauwerszeewerken, 1950-1973, 107; 211; pak
        - Rijksluchtvaartdienst, 1952-1980, 111; 211; pak
        - Deltadienst, 1956-1969, 113; 211; pak
        - Centrale Studiedienst, 1957-1960, 114; 211
        - Directie Waterhuishouding en Waterbeweging, 1960-1980, 116; 211; pak
        - Directie Zuiderzeewerken, 1964-1980, 117; 211
        - Directie Noordzee, 1973-1980, 125; 211
        - Directie Wegen, 1978-1980, 119; 211
      - Provinciale directies., div. nrs.
        - Directie Gelderland, 1946-1971, 103; 211; pak
        - Directie Gelderland, 1972-1980, 104; 211; pak
        - Directie Utrecht, 1949-1980, 106; 211; pak
        - Provinciale Waterstaat van Drenthe, 1951-1963, 108; 211
        - Directie Friesland, 1951-1980, 110; 211; pak
        - Directie Zuid-Holland, 1967-1980, 121; 211
        - Directie Zeeland, 1971-1980, 124; 211; pak
        - Directie Groningen, 1974-1980, 127; 211; pak
        - Directie Noord-Holland, 1974-1980, 123; 211; pak
        - Directie Limburg, 1976-1980, 128; 211
        - Directie Noord-Brabant, 1976-1980, 126; 211
        - Directie Overijssel, 1977-1980, 118; 211
    - Werkprogramma's van rayons van de Meetkundige Dienst voor diverse directies., 1958-1967; 115; pak
  - Het publiceren en beschikbaar stellen van gegevens uit de basisgegevensverzamelingen die betrekking hebben op de kwantitatieve en kwalitatieve toestand van de bij het Rijk in beheer zijnde oppervlaktewateren en het Nederlandse grondwater. 1945-, 746
    - Werkprogramma's voor uit te voeren werken door de Meetkundige Dienst bij diverse directies en diensten., 1946-1980; div. nrs.
      - Overige directies en diensten., div. nrs.
        - Directie Wegen, 1949-1964, 105; 211; pak
        - Directie Sluizen en Stuwen, 1949-1980, 112; 211
        - Dienst Lauwerszeewerken, 1950-1973, 107; 211; pak
        - Rijksluchtvaartdienst, 1952-1980, 111; 211; pak
        - Deltadienst, 1956-1969, 113; 211; pak
        - Centrale Studiedienst, 1957-1960, 114; 211
        - Directie Waterhuishouding en Waterbeweging, 1960-1980, 116; 211; pak
        - Directie Zuiderzeewerken, 1964-1980, 117; 211
        - Directie Noordzee, 1973-1980, 125; 211
        - Directie Wegen, 1978-1980, 119; 211
      - Provinciale directies., div. nrs.
        - Directie Gelderland, 1946-1971, 103; 211; pak
        - Directie Gelderland, 1972-1980, 104; 211; pak
        - Directie Utrecht, 1949-1980, 106; 211; pak
        - Provinciale Waterstaat van Drenthe, 1951-1963, 108; 211
        - Directie Friesland, 1951-1980, 110; 211; pak
        - Directie Zuid-Holland, 1967-1980, 121; 211
        - Directie Zeeland, 1971-1980, 124; 211; pak
        - Directie Groningen, 1974-1980, 127; 211; pak
        - Directie Noord-Holland, 1974-1980, 123; 211; pak
        - Directie Limburg, 1976-1980, 128; 211
        - Directie Noord-Brabant, 1976-1980, 126; 211
        - Directie Overijssel, 1977-1980, 118; 211
    - Rapport over het onderzoek naar de mogelijkheden voor elektronische plaatsbepalingssysteem ten behoeve van het verrichten van zuig- en peilwerkzaamheden in de Dortsche Kil., 1971-1972; 140; 526
  - Het verzamelen van fotografisch materiaal ter documentatie van de werkzaamheden van de Rijkswaterstaat. 1945-, 749
    - Fotografische registratie van de overgang van de Merwede bij Gorinchem., 1951; 291
    - Project 28: Onderzoek vervuiling Waddenzee ten gevolge van afvalwaterleiding Hoogkerk-Waddenzee., 1970; 225
    - Project 20: "BOWA"-Wageningen en project 4: Stroomgebied van de Hupselse beek., 1971; 228
    - Project 2: Hydrodynamica en Oceanografie luchtopname circulatie kustwater., 1971-1972; 229
    - Vergaderstukken en rapport van de Werkgroep dagdienst-ploegdienst fotogrammetrie., 1973-1978; 81; 061
  - Het verwerken van gegevens met betrekking tot de waterstaatkundige toestand van Nederland in de waterstaatskaart. 1864-1994, 755
    - Vergaderstukken van de Nederlandse Landmeetkundige Federatie met pre-advies door de heer W. Schermerhorn inzake de behoefte aan kaarten op een schaal van 1:10.000., 1949-1975; 101; 064
    - Rapport "De kartografie bij de Rijkswaterstaat", samengesteld naar aanleiding van het congres van de Nederlandse Landmeetkundige Federatie., 1951; 35; 052
    - Vergaderstukken van de "Grote Karteringscommissie"., 1961-1977; 63; 061; pak
    - Vergaderstukken van de "Kleine Karteringscommissie"., 1969-1971; 64; 061
    - Commentaar en advies op het rapport over de Coördinatie Landmeetkundig Werk Rijksoverheid., 1969-1973; 41; 061; pak
    - Instelling en vergaderstukken van de Werkgroep Kaartinhoud., 1971-1973; 82; 061; pak
    - Vergaderstukken van de Contact Commissie betreffende Landmeetkundige en Kartografische aangelegenheden (CCLK)., 1974-1979; 52-53
      - 1974-1975, 52; 061; pak
      - 1976-1979, 53; 061; pak
    - Nota "Digital Large Scale Restitution and Map Compilation", bestemd voor publicatie in de serie Rijkswaterstaat Communications., 1979; 36; 052.2
    - Procedure voor de verwerking en archivering van metingsgegevens van lengte- en dwarsprofielen., 1980; 131; 212.2
  - Het verwerken van gegevens over de rivieren, kust en oever in rivierkaarten en kust- en oeverkaarten. 1945-, 758
    - Herziening inrichting en opzet van de rivierkaart., 1947-1966; 143; 526.892; pak
    - Het inmeten van kenbare punten, het overbrengen van het Normaal Amsterdams Peil naar enkele platen, het maken van luchtfoto's, het voltooien respectievelijk vervaardigen van calques van Zeeland, Westerschelde, Schouwen-Duiveland, Tholen en Noord-Beveland., 1952-1958; 211; pak
    - Samenstelling van het rapport inzake een onderzoek naar een methode voor opname (waterpassing, hoogteverandering) van de Dollard en de Eems., 1952-1980; 135; 526; pak
    - Instructie voor de meting van rivierovergangen met moderne waterpasinstrumenten., 1956; 290
    - Het inmeten van paspunten in de Zeeuwse wateren, Hoekse Waard, Randmeren en de Waddeneilanden., 1973-1981; 259-285
      - Grevelingen, Slikken van Bommenede, 1973-1978, 272
      - Ameland, 1975, 284
      - Hoekse Waard, kreek Groote Gat en kom Kleine Gat, 1975, 260
      - Hollands Diep, Willemstad-Moerdijk, 1975, 276
      - Hollands Diep, Zuid-Holland, Biesbosch, 1975, 277
      - Krammer-Volkerak, Sabina-Henricapolder, 1975, 278
      - Krammer-Volkerak, Slikken van de Heen, 1975, 282
      - Terschelling, 1975, 285
      - Westerschelde, Biezelingsche Ham, Zuid-Beveland, Zwaaksche- en Gravenpoldersche Weel, 1975, 266
      - Westerschelde, Fort Rammekens, 1975, 265
      - Westerschelde, Schorren bij Waarde (Emanuelpolder), 1975, 264
      - Zeeuws-Vlaanderen, diverse kreken, 1975, 261
      - Oosterschelde, Zandkreek en Schenge, 1975-1976, 263
      - Westerschelde, Slikken bij Perkpolder, Slikken bij Walsoorden en Slikken bij Baalhoek, 1975-1976, 269
      - Oosterschelde, Zandkreek, 1976, 262
      - Veerse meer, diverse gebieden, 1976, 275
      - Westerschelde, Platen van Hulst (Hellegatspolder), 1976, 268
      - Westerschelde, Slikken van Perkpolder (Platen van Hulst), 1976, 267
      - Grevelingen, Slikken van Flakkee, 1976-1980, 271
      - Plaat van Vliet, 1978, 259
      - Krammer-Volkerak, Krammerse Slikken, 1979, 279
      - Krammer-Volkerak, Slikken van Viane, 1979, 280
      - Krammer-Volkerak (Zoommeer), Eendracht, 1979, 281
      - Randmeren, 1979, 283
      - Grevelingen, Hompelvoet, 1979-1980, 270
      - Grevelingen, Kabbelaarsbank, 1979-1980, 274
      - Grevelingen, de Punt van Goeree, 1979-1981, 273
    - Rapport "150 jaar rivierkaarten van Nederland", door M.F. Boode., 1979; 374
  - Het registreren van gegevens betreffende het NAP-stelsel. 1945-, 761
    Opm.: Deze registratie houdt in dat de gegevens over de peilmerken, ligging en hoogte, worden vastgelegd. De gegevens over de peilmerken werden van 1960 tot 1982 in een kaartsysteem bijgehouden. Omstreeks 1970 werd het archiveringsprogramma ORSNAP (Opslag en Retrieval Systeem van NAP-Peilmerken) opgezet waarin sinds die tijd de gegevens bijgehouden worden. Van ieder peilmerk wordt de geschiedenis bijgehouden, de gegevens over verdwenen peilmerken blijven ook bewaard.
    - Rapport en resumties van de waterpassing over de dijken van de Alblasserwaard., 1946; 330
    - Resumtiestaten van uitgevoerde waterpassingen in Friesland, onder andere met aansluiting van peilschalen langs de Friese kust., 1946; 335
    - Waterpassing van de verkeersbrug Dordrecht - Zwijndrecht, verslag van de metingen, toelichting op de meetmethode en berekeningswijze., 1946; 323
    - Resumtie van strandpaalmetingen op Goedereede., 1947; 332
    - Resumtiestaten, projectcorrespondentie en resultaten van waterpassing uitgevoerd ten behoeve van de gemeente Venlo., 1947-1949; 339
    - Algemene resumtieboeken no.'s 1, 2, 50, 51, 52, 112, 172, 183 en 222, verzameling van diverse waterpassingen., 1948-1981; 340; pak
    - Instructie voor primaire waterpassing en waarnemingen en uitkomsten van nauwkeurigheidswaterpassing., 1949-1978; 331
    - Verslagen van diverse onderzoeken betreffende de Tweede Nauwkeurigheidswaterpassing die niet zijn opgenomen in het definitieve verslag., 1950; 338; pak
    - Resumtiestaten van de Nederlandse Aardolie Maatschappij van waterpassingen van het boorterrein te Schoonebeek., 1950-1952; 329
    - Derde nauwkeurigdheidswaterpassing., 1951-1963; div. nrs.
      - Ontwerp-instructie voor de derde nauwkeurigheidswaterpassing, toegepast sinds 23 april 1951 en vastgelegd op 9 april 1952, 1951-1952, 343
      - Routes voor de derde nauwkeurigheidswaterpassing, 1953, 325
      - Voorlopige vereffening en vereffening derde primaire waterpassing, waaronder Q-getallen, 1959-1964, 333
      - Resumtiestaten van door de gemeente Rotterdam uitgvoerde waterpassingen die zijn gebruikt als verdichting na de derde nauwkeurigheidswaterpassing, 1963, 334
    - Manuscripten, ijktabel manometer en brochures van Leybold betreffende de werking van de Gasballasteinrichtung en Gasballastpumpen., 1952; 304
    - Waterpassing van de Westerschelde., 1952; 292, 305
      - Het bepalen van de hydrostatische overgang, 1952, 305
      - Verslag van de hydrostatische waterpassing, 1952, 292; pak
    - Voorschriften voor de tekenzaal ten aanzien van het formaat van kaarttitels en beschrifting op grootschalige kaarten., 1955-1956; 357
    - Resumtiestaten van waterpassingen met analyse beweging peilmerken en controlepunten in opstallen rond de bouwput van de stormvloedkering Hollandse IJssel., 1956-1958; 337
    - Instructie voor het plaatsen van verkenmerken, voor de controle van peilmerken en het inrichten van de administratie voor het verwerken van NAP-producten., 1959-1961; 328
    - Concept-instructie voor de hydrostatische waterpassing door A. Waalewijn., 1961; 293
    - Kort verslag van het onderzoek naar de aanwezigheid van NAP-peilmerken in gebouwen met Rijksdriehoeksmeetpunten met lijsten met Rijksdriehoeksmeetpunten waarbij al dan niet een NAP-peilmerk aanwezig is., 1962; 336
    - Verslag van de ijswaterpassing rond het IJsselmeer in 1963., 349
    - Instructie, uitvoering, theorieberekeningen, veldwerken en waarnemingen van squatmetingen., 1963-1967; 311
    - Instructie voor het uitvoeren van een waterpassing ten behoeve van de Nederlandse Aardolie Maatschappij., 1964; 342
    - Theoretische beschouwing en instructie voor de meting van de slingering van schepen met behulp van flesjeswaterpas., 1965; 312
    - Basisgegevens voor de berekening van de hydrostatische en astronimische correcties voor de Vierde Nauwkeurigheidswaterpassing., 1966-1975; 361
    - Tabellen en berekeningen betreffende lucht en watertemperatuurscorrectie te gebruiken bij de hydrostatische waterpassingen., 1968-1972; 294
    - Voorbereiding en resultaten van het meetprogramma Den Oever juli-augustus 1972., 1970-1972; 302; pak
    - Verslag van de bespreking betreffende hydrostatische waterpassing van de Noordzee., 1972; 296
    - Formulieren voor het op grafische wijze bepalen van luchtdrukcorrecties op hydrostatische waterpassingen., 1972-1976; 362
    - Boek "Hoogtemeting" door J. Fokkink, leerboek voor de basisopleiding landmeetkunde van de Meetkundige Dienst., 1973; 346
    - Besprekingsverslag naar aanleiding van metingen golfmeetpalen 1975 Delfzijl., 297